【裁判字號】    98,上易,625
【裁判日期】    981027
【裁判案由】    竊盜
【裁判全文】
臺灣高等法院臺南分院刑事判決         98年度上易字第625號
上  訴  人
即  被  告  甲○○
上列上訴人因竊盜案件，不服臺灣台南地方法院98年度易字第73
1號中華民國98年7月20日第一審判決（起訴案號：臺灣台南地方
法院檢察署97年度偵字第14324、15342號），提起上訴，本院判
決如下：
    主  文
原判決撤銷。
甲○○共同攜帶兇器竊盜，處有期徒刑拾月。緩刑參年，並應向
執行檢察官指定之政府機關、政府機構、行政法人、社區或其他
符合公益目的之機構或團體，提供陸拾小時之義務勞務，緩刑期
內付保護管束。扣案之螺絲起子壹把沒收。
    事    實
一、甲○○於民國97年8月21日下午2時許，駕駛其所有之車牌號
    碼TF-1019號自小客車，搭載其女友陳美麗（另經檢察官為
    不起訴處分），行經臺一線省道臺南縣官田鄉南村123號
    威致鋼鐵工業股份有限公司（下稱威致公司）前，因發現全
    捷汽車貨運行洪張寶惠所有，由被害人乙○○使用之車牌號
    碼W7-68號拖板車及車牌號碼XO-085號連結曳引車各1台（價
    值約新臺幣【下同】500,000至600,000元）停放該處，且該
    拖板車載有威致公司所有之竹節鋼筋1批（重量43.78公噸，
    價值約1,203,950元），乃於同日下午4時26分許，以行動電
    話通知被告劉碧波(已歿，由原審法院另為不受理判決)，其
    二人遂共同意圖為自己不法之所有，本於竊盜之犯意聯絡，
    於同日下午7時許，由甲○○持劉碧波所有客觀上足供兇器
    使用之螺絲起子1把，開啟上開曳引車車門後，由劉碧波進
    入該車駕駛座，並以該曳引車上之鑰匙發動該車，而徒手竊
    取該曳引車、拖板車及其上裝載之竹節鋼筋1批。得手後，
    劉碧波旋將上開竹節鋼筋持以變賣得款440,000元，並與甲
    ○○朋分花費用畢。嗣經警據報後，於97年8月24日某時，
    在高雄縣茄萣鄉○○路200號前尋獲上開曳引車，並循線查
    知上情。
二、案經台南縣警察局麻豆分局報請臺灣台南地方法院檢察署偵
    查起訴。
    理    由
一、按被告以外之人於審判外之言詞或書面陳述，除法律有規定
    者外，不得作為證據，刑事訴訟法第159條第1項固有明文。
    惟被告以外之人於審判外之陳述，雖不符刑事訴訟法第159
    條之1至第159條之4之規定（即得為證據之情形），而經當
    事人於審判程序同意作為證據，法院審酌該言詞陳述或書面
    陳述作成時之情況，認為適當者，亦得為證據。當事人、代
    理人或辯護人於法院調查證據時，知有第159條第1項不得為
    證據之情形，而未於言詞辯論終結前聲明異議，視為有前項
    之同意；刑事訴訟法第159條之5定有明文。本件認定事實所
    引用證人之言詞及書面陳述證據，已經本院提示被告表示無
    意見，迄於言詞辯論終結前亦未聲明異議，揆諸前揭規定，
    可認為已同意作為證據；而本院審酌該證人等之陳述及證據
    資料作成時之情況，認為適當，亦查無其他違法取證或其他
    瑕疵等不實之情事，與本案待證事實間並具有相當之關聯性
    ，以之為本案證據尚無不當，復無顯有不可信之情況，自得
    採為證據。
二、上開竊盜犯罪事實，迭據被告於警詢、偵查、原審及本院審
    理時均供認不諱(見警卷第11至16、19頁，他卷第68至70頁
    ，偵卷第11至12頁，原審卷第42頁，本院30、40頁)，核與
    證人即同案被告劉碧波於警詢及偵查中證稱:「伊確有與甲
    ○○共同竊取曳引車、拖板車及車上裝載之竹節鋼筋一批，
    並將竹節鋼筋變賣440000元，與甲○○各分220000元」等語
    (見警卷第2至5頁、偵卷第45至47頁)；及證人即被害人乙○
    ○於警詢證稱:「於97年8月21時50分許，伊發現所使用之營
    業貨運曳引車遭竊，該車係登記全捷汽車貨運行，該車價值
    約50萬至60萬元，於案發當時係停放在威致公司前，車上載
    有價值約0000000元之竹節鋼筋」等語(見警卷第42至46頁)
    ；以及證人即同案被告女友陳美麗於警詢、偵查中證稱:「
    案發當天甲○○確有搭載劉碧波前往威致公司附近」等語，
    大致相符(見警卷第22至29頁、偵卷第12頁)。此外，復有威
    致公司出貨單(磅單)、台南縣警察局車輛協尋電腦輸入單、
    高雄縣政府警察局車輛尋獲電腦輸入單各一紙、車籍查詢-
    基本資料詳細畫面2紙、監視錄影翻拍照片11張在卷可稽(見
    警卷第47至53頁)，足見被告上開自白與事實相符，堪以採
    信。本件事證明確，被告犯行堪予認定。
三、按刑法第321條第1項第3款攜帶兇器竊盜罪，所稱「兇器」
    ，其種類並無限制，凡客觀上足對人之生命、身體、安全構
    成威脅，具有危險性之兇器均屬之，且祇須行竊時攜帶此種
    具有危險性之兇器為已足，並不以攜帶之初有行兇之意圖為
    必要（最高法院79年臺上字第5253號判例要旨參照）。查被
    告與同案被告劉碧波共犯本件竊盜犯行時，所持螺絲起子一
    支，為金屬製品，質地堅硬，客觀上足對人之生命、身體、
    安全造成危險，自屬可供兇器使用之物。故核被告所為，係
    犯刑法第321條第1項第3款之攜帶兇器竊盜罪。被告與同案
    被告劉碧波就上開犯行，有犯意聯絡及行為分擔，應論以共
    同正犯。
四、原審認被告上開犯行，罪證明確，予以論罪科刑，固非無見
    。惟(一)原判決於事實欄已論述被告持有兇器行竊之情節，
    卻於主文及理由欄論載被告所為係犯刑法第320條第1項之普
    通竊盜罪，自有判決事實與理由矛盾之違誤。(二)扣案之螺
    絲起子一把係共犯劉碧波所有交予被告行竊之物，業經被告
    於本院供明在卷(見本院卷第40頁)，原審認該把螺絲起子為
    被告所有之物，亦有違誤。(三)被告與被害人已達成和解，
    並於原審判決後之98年8月6日取得被害人之原諒，有被害人
    出具之證明書在卷可憑，並經被害人乙○○於本院到庭陳明
    在卷(見本院卷第6、32頁)，原審未及審酌，自有未洽。原
    判決既有上開可議之處，自屬無法維持，應由本院將原判決
    撤銷改判之。爰審酌被告有恐嚇、過失致死等前科紀錄(有
    台灣高等法院被告前案紀錄表在卷可稽)，素行欠佳，與同
    案被告劉碧波共同持螺絲起子行竊被害人之曳引車及車上鋼
    筋，犯罪情節手段不輕，造成被害人損害甚鉅，惟犯後坦承
    犯行，且已與被害人達成和解及賠償被害人損失，並於原審
    判決後取得被害人原諒，已如前述，及其高職畢業之智識程
    度、家庭經濟狀況小康(有被告警詢筆錄在卷可參)等一切情
    狀，量處如主文第二項所示之刑。
五、末查被告前雖曾於78年間因故意犯恐嚇罪，受有期徒刑三月
    之宣告，但業於78年6月26日執行易科罰金完畢，於五年以
    內未曾因故意犯罪受有期徒刑以上刑之宣告；又其雖於93年
    間因過失致死案件，受有期徒刑三月、緩刑二年之宣告（於
    95年10月4日緩刑期滿），但因係過失犯罪，亦不構成累犯
    ，此有臺灣高等法院被告前案紀錄表一份在卷可參。衡諸其
    因一時短於思慮，誤罹刑章，事後已坦承犯行，並與告訴人
    及所有被害人達成和解，彌補被害人損害，獲得原諒，有和
    解書及被害人出具之書面各一份附卷可稽（見本院卷第5、6
    頁），足認被告深具悔意，經此偵、審教訓，應知警惕而無
    再犯之虞，本院認其所受宣告之刑，以暫不執行為適當，爰
    併諭知緩刑三年，以啟自新。惟為強化其法治概念，使其於
    緩刑期內能深知警惕，避免其緩刑宣告不致輕易遭到撤銷，
    爰併依刑法第74條第2項第5款之規定，命被告於緩刑期內，
    依執行檢察官之命令，向指定之公益團體、地方自治團體或
    社區，提供如主文第二項所示期間之義務勞務，併依刑法第
    93條第1項第2款之規定，諭知於緩刑期內付保護管束。至被
    告究應向何公益團體、地方自治團體或社區提供義務勞務，
    屬執行之問題，應由執行檢察官斟酌全案情節及各公益團體
    、地方自治團體或社區之需求，妥為指定。另被告如未於主
    文所示之期間內履行
    本判決所諭知之負擔，情節重大者，檢察官得依刑事訴訟法
    第476條、刑法第75條之1之規定，聲請撤銷對其等所為之緩
    刑宣告，均併予敘明。
六、又被告與同案被告劉碧波共犯本件竊盜犯行所用之螺絲起子
    一把，為共犯劉碧波所有交予被告使用之物，業經被告於本
    院審理時供明在卷(見本院卷第40頁)，該把螺絲起子雖未經
    扣案，然尚無證據證明業已滅失，仍應依刑法第38條第1項
    第2款規定宣告沒收。另扣案之手機4支、無線電對講機2支
    ，雖分屬被告及共犯劉碧波所有之物，但係供其二人平日通
    話生活使用，非供渠等犯本件竊行所用，亦據被告於原審及
    本院陳明在卷(見原審卷第46頁、本院卷第45頁)，自無庸宣
    告沒收，併此敘明。
據上論斷，應依刑事訴訟法第396條第1項前段、第364條、第299
條第1項前段，刑法第28條、第321條第1項第3款、第74條第1項
第2款、第2項第5款、第93條第1項第2款、第38條第1項第2款，
判決如主文。
本案經檢察官曾銘芳到庭執行職務。
中    華    民    國    98    年    10    月    27    日
                  刑事第六庭  審判長法  官  董武全
                                    法  官  沈揚仁
                                    法  官  賴純慧
以上正本證明與原本無異。
不得上訴。
                                    書記官  馬愛君
中    華    民    國    98    年    10    月    27    日
附錄本案論罪科刑法條全文：
刑法第321條第1項第3款：
犯竊盜罪而有左列情形之一者，處六月以上、五年以下有期徒刑
：
三、攜帶兇器而犯之者。


司法院資訊處製作；財團法人民間司法改革基金會備份。
